臺灣高等法院臺中分院刑事判決　　　　　　　　　九十四年度交上易字第六三號
　　上　訴　人　臺灣臺中地方法院檢察署檢察官
　　上　訴　人
　　即　被　告　甲○○
　　選任辯護人　劉清彬
右上訴人因被告過失致死案件，不服臺灣臺中地方法院九十三年度交易字第四七八號
中華民國九十三年十一月二十六日第一審判決（起訴案號：臺灣臺中地方法院檢察署
九十三年度偵字第一四三一二號），提起上訴，本院判決如左：
    主      文
上訴駁回。
甲○○緩刑貳年。
    事      實
一、甲○○於民國九十三年七月二十五日晚上，在臺中市飲用啤酒後（尚未達不能安
    全駕駛動力交通工具之程度），竟仍於翌日（二十六日）駕駛車牌號碼ＭＹＺ─
    七八七號之重型機車搭載游智凱，沿臺中縣石岡鄉○○路自西往東方向行駛，嗣
    於同日凌晨一時五十分許，行經臺中縣石岡鄉○○路八五五號前，理應注意注意
    車前狀況並隨時採取必要之安全措施及飲用酒類後其吐氣所含酒精濃度超過每公
    升○‧二五毫克，不得駕車，而當時天候晴、夜間有照明、直路、路面乾燥無缺
    陷、亦無障礙物、視距良好，依當時情形而又無不能注意之情事，竟疏未注意及
    此，貿然酒後駕車及未注意車前狀況，於行經前開路段時，適遇行人羅洪文穿越
    馬路時亦有疏未注意左右來車之情形，不慎撞及羅洪文，致其受有心肺功能衰竭
    、顱腦損害、腹部挫傷及上下肢骨折等傷害，經送醫急救，仍延至九十三年七月
    三十日下午十時三十五分許不致死亡。甲○○經警於同日（二十六日）凌晨三時
    八分許，對甲○○測得呼氣酒精濃度值為每公升○．二六毫克。甲○○於肇事後
    ，有偵查權限之人知悉犯罪人之前，主動於東勢農民醫院急診室時向到場處理事
    故員警賴南彬陳明係肇事者及陳述肇事經過，自首接受裁判。
二、案經臺中縣警察局東勢分局報告臺灣臺中地方法院檢察署檢察官偵查起訴。
    理      由
一、右開犯罪事實，業據上訴人即被告甲○○（以下稱被告）於原審及本院審理中坦
    承不諱，核與證人游智凱於警詢時證述及被害人羅洪文之妻乙○○指訴之情節大
    致相符，並有道路交通事故調查報告表、現場圖、現場照片十八張附卷可稽。另
    被害人羅洪文係因本件車禍受傷死亡，經臺灣臺中地方法院檢察署署檢察官督同
    法醫師相驗屬實，製有勘驗筆錄、相驗屍體證明書、驗斷書在卷可佐。按汽車行
    駛時，駕駛人應注意車前狀況並隨時採取必要之安全措施；汽車駕駛人飲用酒類
    或其他類似物後其吐氣所含酒精濃度超過每公升○‧二五毫克者，不得駕車。道
    路交通安全規則第九十四條第三項、第一百十四條第二款分別定有明文。被告駕
    車自應注意前揭道路交通安全規定。而事故當時天候晴、夜間有照明、直路、路
    面乾燥無缺陷、亦無障礙物、視距良好，有前開道路交通事故調查表（一）在卷
    可查，依當時情形而又無不能注意之情事，其竟疏未注意，貿然酒後駕車且未注
    意車前狀況，肇致本件車禍，顯有過失。雖被害人羅洪文穿越道路時疏未注意左
    右來車亦有過失，然此係被害人是否與有過失之問題，並不能因此解免被告過失
    之責任。而被告之過失行為與被害人之死亡間具有相當因果關係。本件事證明確
    ，被告過失致死之犯行洵堪認定。
三、核被告所為係犯刑法第二百七十六條第一項之過失致死罪。被告於肇事後，有偵
    查犯罪權限之人知悉犯罪人前，主動於東勢農民醫院急診室時向到場處理事故員
    警賴南彬陳明係肇事者及陳述肇事經過，業據證人即處理員警賴南彬於原結證稱
    ：「我們接到通報，先到現場看到倒臥的機車，現場處理完後，到東勢農民醫院
    急診室，我們看到被告在那裡就醫，就過去問他是否肇事者，他主動陳述他是肇
    事者，在這之前我沒有和任何人交談過，特定被告是誰。」、「（問：有無先聯
    絡通報臺查詢車主？）有，經查是游智凱哥哥的車。」等語。依證人賴南彬之證
    言，證人至東勢農民醫院處理本件事故前，僅知車主為游智凱的哥哥，並無從依
    此推知被告為肇事者，是以被告應係於警員知悉其為肇事者前即自承肇事，為對
    於未發覺之犯罪自首，並接受裁判，應依刑法第六十二條前段減輕其刑。又被告
    經警於同日（二十六日）凌晨三時八分許，對甲○○測得呼氣酒精濃度值為每公
    升○．二六毫克，有酒精測定紀錄表在卷可資佐證，被告酒後駕車肇事，依法應
    負刑事責任，應依道路交通管理處罰條例第八十六條第一項之規定加重其刑，並
    先加後減。原審審酌被告過失程度之輕重、被害人亦與有過失、被告肇事後態度
    等一切情狀，並援引刑法第二百七十六條第一項、第六十二條前段，道路交通管
    理處罰條例第八十六條第一項，罰金罰鍰提高標準條例第一條前段，量處有期徒
    刑七月，認事用法俱無不合，量刑亦屬妥適。檢察官依據被害人家屬請求上訴，
    謂原審量刑過輕；被告上訴謂原審量刑過重，均無理由，均應予以駁回。末查被
    告未曾受有期徒刑以上刑之宣告，有台灣高等法院被告全國前案紀錄表在卷可稽
    ，被告於本院審理中，已與被害人家屬達成和解賠償損失，有和解書在卷足憑，
    被害人家屬已於本院表示願意原諒之意，被告經此次教訓，當知警惕守法，應無
    再犯之虞，本院認其所宣告之刑，以暫不執行為適當，併予宣告緩刑二年，以啟
    自新。
據上論結，應依刑事訴訟法第三百六十八條，刑法第七十四條第一款，判決如主文。
本案經檢察官陳惠珠到庭執行職務。
中      華      民      國      九十四  年      五      月      五      日
                                臺灣高等法院臺中分院刑事第五庭
                                      審判長法  官　袁　從　楨
                                            法　官　姚　勳　昌
                                            法　官　郭　同　奇
右正本證明與原本無異。
不得上訴。
                                            書記官  陳  玫  伶
中      華      民      國      九十四  年      五      月      六      日
                                                                        Ａ
